---
title: "heat_map"
output: html_document
---

```{r setup, include=FALSE}
knitr::opts_chunk$set(echo = TRUE)
```


```{r}
require(tidyverse)
require(ggthemes)
```

## R Markdown

もとねたはここ。
https://gist.github.com/Gedevan-Aleksizde/14e02581f1b4ca228d4f3d9337ee6049

基礎データは
https://www.data.jma.go.jp/gmd/risk/obsdl/index.php
からcsvファイルとしてスクレイプしておく。
置き場所は ./data/。
```{r}
temperature_chiba <- list.files(path = "data/", pattern = "*.csv", full.names = T) |>
  map_df(~ read_csv(.,
    skip = 6, locale = locale(encoding = "cp932"),
    col_names = c(
      "date",
      "avg_temp", "avg_temp_quality", "avg_temp_loc",
      "max_temp", "max_temp_quality", "max_temp_loc",
      "min_temp", "min_temp_quality", "min_temp_loc"
    ),
    col_types = c("cdccdccdcc")
  )) %>%
  mutate(date = as.Date(date)) |>
  mutate(source_id = format(date, "%Y") %>% substr(start = 1, stop = 3)) %>%
  # mutate_if(is.character, factor) %>%
  mutate(across(where(is.character), factor)) |> 
  mutate(location = "chiba") |> 
  mutate(
    year = format(date, "%Y") %>% as.integer(),
    month_day = paste("2018", format(date, "%m-%d"), sep = "-") |>  as.Date()
  )
temperature_chiba
```

以下の関数は最高気温について、7月1日から9月30日までプロットする。
(期間は任意の期間にできる。下のコードのうちbetweenの行で指定する)
平均気温ならmax_tempをavg_tempにする。
凡例を適宜修正すること。

```{r}
plot_heat <- function(data) {
  g <- ggplot(
    data |>
      filter(between(month_day, as.Date("2018-07-01"), as.Date("2018-09-30"))),
    aes(
      x = month_day,
      y = year,
      fill = max_temp,
      color = "grey"
    )
  ) +
    geom_tile(color = "grey", width = 1, height = 1) +
    scale_fill_distiller(name = "最高気温", palette = "Spectral") +
    #    labs(title = "Summers in Chiba are Getting Longer and Hotter (1966-2023)",
    #         x="month_day", y="year",
    #         caption="Data from Japan Meteorological Agency\n https://www.data.jma.go.jp/gmd/risk/obsdl/index.php") +
    scale_y_reverse() +
    scale_x_date(date_labels = "%m-%d") +
    scale_color_discrete(guide = "none") +
    coord_equal() +
    theme_tufte() +
    theme(axis.title.y = element_text(angle = 0, vjust = .5))
  return(g)
}
```

\newpage
### 千葉市の夏はほんとうに暑くなっているのか


ここのところ、毎日とても暑い。

温暖化といわれているが、ほんとうに暑くなっているのか。
千葉市の平均気温について、
1966年以降、毎年6月1日から9月30日までをヒートマップにしてみる。
(2023年は7月26日まで)


基礎データは、
気象庁のサイト(https://www.data.jma.go.jp/gmd/risk/obsdl/index.php)
からスクレイプしたCSVファイル。

(ざんねんながら、千葉市の場合、1966年3月31日以前については、平均気温、最高気温、最低気温のデータがない。ちなみに東京都は1876年から記録が残っている。)



```{r echo=FALSE, out.width=1010}
g <- plot_heat(temperature_chiba |>
  filter(!is.na(max_temp)))
g
```

```{r}
ggsave("./heatmap.pdf", family = "Japan1")
```


これを見ても、いまひとつぴんとはこない。

年によって差があるのはわかる。
たとえば

- 去年と比較すると、7月は今年のほうが暑い
- 6月下旬についていえば去年のほうが暑かった
- 近年で言うと2019年、2020年の7月は比較的過ごしやすかった

とわかる。

1900年代までは、青いところがちらほらあるし、
最近になるにつれ全体的に赤が強くなってはいる感じだが、
「まちがいなく年々暑くなっている!」と断言していいのかというといささか疑問だ。


もっと長いスパンで見ればいろいろわかるかもしれないが、いかんせん千葉市については1966年3月31日以前のデータがない。




\newpage
```{r}
ggplot(
  temperature_chiba |>
    filter(year > 1966) |>
    filter(between(month_day, as.Date("2018-06-01"), as.Date("2018-09-30"))),
  aes(
    x = date,
    y = avg_temp,
    ymin = min_temp,
    ymax = max_temp,
    color = avg_temp
  )
) +
  geom_line() +
  scale_color_distiller(name = "", palette = "Spectral") +
  labs(
    x = "", y = "average_temp(Celsius)",
    caption = "kisyocho\n https://www.data.jma.go.jp/gmd/risk/obsdl/index.php"
  )
```
